臺灣臺北地方法院刑事判決            100年度審易字第342號
公  訴  人  臺灣臺北地方法院檢察署檢察官
被      告  林文正
            林德宗
上列被告等因竊盜案件，經檢察官提起公訴（100 年度偵字第14
613 、16190 、18625 號），被告等於本院審理中，就被訴事實
為有罪之陳述，經本院告知簡式審判程序意旨，並聽取公訴人及
被告等之意見後，本院裁定依簡式審判程序審理，判決如下：
    主  文
林文正共同犯如附表所示之加重竊盜罪，共肆罪，均累犯，各處
如附表所示之宣告刑（含從刑）。應執行有期徒刑壹年貳月，扣
案之撬鎖工具貳支沒收。
林德宗犯加重竊盜罪，累犯，處有期徒刑壹年。又共同犯如附表
所示之加重竊盜罪，共肆罪，均累犯，各處如附表所示之宣告刑
（含從刑）。應執行有期徒刑肆年陸月，扣案之撬鎖工具貳支沒
收。
    事  實
一、林文正前因賭博案件，經臺灣板橋地方法院以95年度簡字第
    1975號判決處有期徒刑2 月確定，甫於民國95年7 月20日易
    科罰金執行完畢；另林德宗前因施用毒品案件，經同院以96
    年度簡緝字第5 號判決判處有期徒刑5 月確定，並於99年10
    月1 日易科罰金執行完畢（均構成累犯）。
二、林德宗及林文正意圖為自己不法之所有，單獨（林德宗）或
    共同基於竊盜之犯意聯絡，而為下列行為：
  (一)林德宗於100 年5 月18日下午4 時30分許，在陳惠家位於新
    北市○○區○○路85巷43號4 樓之住處，以現場尋得非其所
    有客觀上足以威脅人之生命、身體安全並可供兇器使用之螺
    絲起子（未據扣案），破壞該處裝於大門內之門鎖而毀損門
    扇侵入該住處內，竊取陳惠家所有之金項鍊約15條、金戒指
    6 個、手錶1 支及現金新臺幣（下同）6,000 餘元，得手後
    隨即離去。
  (二)林文正及林德宗共同於附表所示時間、前往附表所示地點，
    以林文正在現場樓下把風、林德宗持客觀上可供兇器使用之
    螺絲起子等物上樓破壞裝於大門內之門鎖而毀壞門扇侵入該
    住宅內行竊之方式（詳如附表所示），竊取如附表所示蔡琪
    玉、劉秀英、林康春妙及江仲勇之金飾等物得手。
三、嗣因上開住戶發現家中遭竊後先後報警處理，經警分別調閱
    附近監視器畫面，查得林文正所有之車牌號碼9820-ZU 號自
    小客車出現在附近涉有重嫌，故向本院聲請前往林文正位於
    新北市○○區○○路32號之住處執行搜索，後拘提林文正到
    案後，又依其所供林德宗涉案之情，兼為警依監視器畫面認
    出林德宗所涉單獨行竊之案，遂陸續前往林德宗當時位於新
    北市○○區○○街47號7 樓之居處等地執行搜索，因而扣得
    林德宗所有用於附表編號一竊案之撬鎖工具2 支（尋獲之數
    位相機及勞力士手錶已發還，如附表編號四所載，其餘扣案
    物、車輛及現金均與本案無關），始循線查獲全部上情。
四、案經蔡琪玉、江仲勇訴由臺北市政府警察局文山第一分局暨
    陳惠家、劉秀英及林康春妙訴由新北市政府警察局新店分局
    報請臺灣臺北地方法院檢察署檢察官偵查起訴。
    理  由
一、程序部分：本件被告林德宗及林文正所犯均係死刑、無期徒
    刑或最輕本刑為3 年以上有期徒刑以外之罪，其於審理中就
    被訴事實為有罪之陳述，經本院告知簡式審判程序之旨，並
    聽取當事人意見後，本院遂依刑事訴訟法第284 條之1 、第
    27 3條之1 第1 項規定裁定進行簡式審判程序，合先敘明。
二、上開事實，業據被告2 人於本院100 年11月21日審理程序中
    全部坦承不諱，核與證人陳惠家、蔡琪玉、劉秀英、林康春
    妙及江仲勇於警詢或偵訊中證述之住處失竊情節大致相符，
    並有扣案之撬鎖工具2 支為憑，且有本院搜索票、搜索扣押
    筆錄、失竊物品清單、贓物認領保管單、扣押物品目錄表、
    現場照片及監視器翻拍照片等件在卷可稽，是被告2 人上開
    於本院之任意性自白核與事實相符而可採信，前此之所辯並
    非事實，本案全部事證已臻明確，被告2 人之各該犯行均堪
    以認定，自均應依法論科。
三、按毀壞構成門之一部之鎖，應論以刑法第321 條第1 項第2
    款毀壞門扇之加重竊盜罪（最高法院70年度台上字第243 號
    判決意旨參照）；又按同條項第3 款之攜帶兇器竊盜罪，係
    以行為人攜帶兇器竊盜為其加重條件，此所謂兇器，其種類
    並無限制，凡客觀上足對人之生命、身體、安全構成威脅，
    具有危險性之兇器均屬之，且祇須行竊時攜帶此種具有危險
    性之兇器為已足，並不以攜帶之初有行兇之意圖為必要（最
    高法院79年臺上字第5253號判例參照）。是核被告林德宗就
    事實欄二、(一)部分之單獨所為，係犯刑法第321 條第1 項第
    1 款、第2 款、第3 款之攜帶兇器毀損門扇侵入住宅竊盜罪
    ；又核被告林德宗與林文正共同就事實欄二、(二)部分即附表
    編號一至四所示之所為，亦均係犯同條項第1 款、第2 款、
    第3 款之攜帶兇器毀損門扇侵入住宅竊盜罪。被告2 人就附
    表所示之4 件竊案，各有犯意聯絡及行為分擔，各為共同正
    犯。被告2 人所犯各罪，犯意各別，行為時、地不同，自應
    分論併罰。被告2 人共同侵入住宅及毀損門鎖之所為，其罪
    質均已吸收在加重竊盜罪之加重要件內，故不另論以侵入住
    居及毀損罪，附此敘明。
四、查被告林文正前因賭博案件，經臺灣板橋地方法院以95年度
    簡字第1975號判決處有期徒刑2 月確定，於95年7 月20日易
    科罰金執行完畢；另林德宗前因施用毒品案件，經同院以96
    年度簡緝字第5 號判決判處有期徒刑5 月確定，並於99年10
    月1 日易科罰金執行完畢，此均有臺灣高等法院被告前案紀
    錄表各1 件附卷可參，其2 人於5 年內故意再犯本件最重為
    有期徒刑以上之各罪，均為累犯，均應依刑法第47條第1 項
    之規定各加重其刑。
五、爰審酌被告2 人正值壯年，竟不思進取，屢屢單獨或夥同他
    人竊取他人之物，蔑視他人之財產權，且數次攜帶兇器侵入
    他人住宅行竊，於居家安寧、人身安全均有妨礙或危險，迄
    今又多未能將行竊所得之財物歸還或賠償予各該被害人（已
    歸還者詳如附表所載），無從降低各該被害人之財物損失，
    惟犯後尚知坦承全部犯行並表達悔意，態度尚可，且參酌被
    告林文正就行竊時之參與程度顯然較被告林德宗為輕，亦查
    無被告林文正取走竊得之物或變賣得財之積極證據，暨其等
    各自之素行、生活狀況、犯罪之動機、目的、手段、所竊物
    品價值高低等一切情狀，分別量處如主文（含附表）各項所
    示之刑，並各定其應執行之刑如主文各項所示。
六、扣案之撬鎖工具2 只，為被告林德宗所有，且係被告2 人共
    同用以犯附表編號一竊案之工具，此業據被告林德宗供述甚
    詳，故依刑法第38條第1 項第2 款之規定，對被告2 人併予
    宣告沒收如主文（含附表）所示。又扣案被告林文正所有之
    前揭自小客車乙輛，核其性質當認係供其代步之一般交通工
    具，難認係供本案犯罪所用之物；另在被告林文正位於新北
    市○○區○○路616 巷5 號103 室居處所扣得之現金3 萬元
    ，被告2 人業已於本院供稱係林德宗欲拿給林文正租房子之
    用，雖林德宗坦認係因本案所分予林文正之好處（見本院前
    揭審判筆錄），但林德宗明確供稱並非將竊得之現金直接分
    給林文正，亦無足夠證據證明此筆現金乃自江仲勇或其他被
    害人住處竊得之現金原物，自難認係被告2 人因本案犯罪直
    接所得之物（最高法院93年度台上字第4270號判決意旨參照
    ）；至於其他扣案之開鎖工具等物，業據被告林德宗供稱與
    本案無關，未扣案用以行竊之螺絲起子，亦據其供稱乃現場
    尋得非其所有，又別無法定應沒收之事由存在，故均不另諭
    知沒收，附此敘明。
七、末公訴檢察官雖請本院斟酌是否併予宣告強制工作，惟被告
    林文正供稱此次參與犯案係因積欠母親醫藥費等原因，公訴
    人亦未說明單純施以刑罰難收矯正之效之具體理由，自難遽
    認被告2 人係有犯罪習慣或因遊蕩或懶惰成習而犯罪，故未
    併予宣告強制工作，僅併此說明之。
據上論斷，應依刑事訴訟法第284 條之1 、第273 條之1 第1 項
、第299 條第1 項前段，刑法第28條、第321 條第1 項第1 款、
第2 款、第3 款、第51條第5 款、第47條第1 項、第38條第1 項
第2 款，判決如主文。
本案經檢察官葉雅婷到庭執行職務。
中    華    民    國   100    年    11    月    30    日
                  刑事第二十一庭  法  官  吳勇毅
上正本證明與原本無異。
如不服本判決應於收受送達後10日內向本院提出上訴書狀，並應
敘述具體理由；其未敘述上訴理由者，應於上訴期間屆滿後20日
內向本院補提理由書（均須按他造當事人之人數附繕本）「切勿
逕送上級法院」。告訴人或被害人如對於本判決不服者，應具備
理由請求檢察官上訴，其上訴期間之計算係以檢察官收受判決正
本之日期為準。
                                  書記官  游秀珠
中    華    民    國   100    年    12    月    1     日
附錄本案論罪科刑法條全文：
中華民國刑法第321條
（加重竊盜罪）
犯竊盜罪而有下列情形之一者，處6 月以上、5 年以下有期徒刑
，得併科新臺幣10萬元以下罰金：
一、侵入住宅或有人居住之建築物、船艦或隱匿其內而犯之者。
二、毀越門扇、牆垣或其他安全設備而犯之者。
三、攜帶兇器而犯之者。
四、結夥三人以上而犯之者。
五、乘火災、水災或其他災害之際而犯之者。
六、在車站、埠頭、航空站或其他供水、陸、空公眾運輸之舟、
    車、航空機內而犯之者。
前項之未遂犯罰之。
附表：
┌──┬───┬───────┬────────┬──────────┬────┬──────┐
│編號│被害人│犯罪時間、地點│犯罪行為        │竊得物品            │所犯罪名│宣告刑      │
├──┼───┼───────┼────────┼──────────┼────┼──────┤
│ 一 │蔡琪玉│100 年5 月30日│先由被告林德宗以│三用筆（含芯）禮盒1 │共同攜帶│被告林文正：│
│    │      │下午2 時20分許│其所有客觀上可供│個、珍珠項鍊1 條、珍│兇器毀損│處有期徒刑柒│
│    │      │              │兇器使用之鐵片（│珠鍊墜（含鍊）3 件、│門扇侵入│月，扣案之撬│
│    │      │臺北市文山區木│即扣案之撬鎖工具│珍珠Y 字鍊1 條、黃金│住宅竊盜│鎖工具貳支沒│
│    │      │柵路1 段89巷15│）撬開樓下大門電│項鍊1 條、水晶墜子2 │        │收。        │
│    │      │弄15號3樓     │子鎖，被告林文正│件、純銀項鍊含墜2 條│        │            │
│    │      │              │則在現場樓下把風│、銅製項鍊2 條、14K │        │被告林德宗：│
│    │      │              │，再由被告林德宗│金造型手環1 只、14K │        │處有期徒刑壹│
│    │      │              │以現場尋得非其所│鑲3 顆碎鑽圓形玉墜1 │        │年貳月，扣案│
│    │      │              │有同可供兇器使用│件、水滴型K 金鑲人造│        │之撬鎖工具貳│
│    │      │              │之螺絲起子（未據│寶石鍊墜1 件、鐵達時│        │支沒收。    │
│    │      │              │扣案）破壞3 樓大│金色手環表1 只、迪士│        │            │
│    │      │              │門門鎖而毀壞門扇│尼米老鼠數字表面錶周│        │            │
│    │      │              │侵入該住處內，竊│內圍環刻度皮帶表1 只│        │            │
│    │      │              │取蔡琪玉所有之右│、印章8 件、檀香木雕│        │            │
│    │      │              │列物品，得手後其│蘋果造型盒1 個、百元│        │            │
│    │      │              │2 人即一同離去。│紀念鈔6 張、10元紀念│        │            │
│    │      │              │                │幣（含蔣渭水版及國運│        │            │
│    │      │              │                │昌隆版）30枚、舊款50│        │            │
│    │      │              │                │元硬幣30枚含錢包、鋼│        │            │
│    │      │              │                │筆1 支含拉鍊筆袋以及│        │            │
│    │      │              │                │MP3 隨身聽2 台含耳機│        │            │
│    │      │              │                │等物。              │        │            │
├──┼───┼───────┼────────┼──────────┼────┼──────┤
│ 二 │劉秀英│100 年6 月3 日│推由被告林文正在│鈦金項鍊1 條、耳環1 │共同攜帶│被告林文正：│
│    │      │中午12時許    │現場樓下把風，被│對、手錶1 只及金項鍊│兇器毀損│處有期徒刑柒│
│    │      │              │告林德宗持現場尋│數條等物。          │門扇侵入│月。        │
│    │      │在新北市新店區│得非其所有客觀上│                    │住宅竊盜│            │
│    │      │北新路1 段271 │足供兇器使用之螺│                    │        │被告林德宗：│
│    │      │巷7 號4 樓    │絲起子（未據扣案│                    │        │處有期徒刑壹│
│    │      │              │）破壞4 樓大門門│                    │        │年。        │
│    │      │              │鎖而毀壞門扇侵入│                    │        │            │
│    │      │              │該住處內，竊取劉│                    │        │            │
│    │      │              │秀英所有之右列物│                    │        │            │
│    │      │              │品，得手後其2 人│                    │        │            │
│    │      │              │即行離去。      │                    │        │            │
├──┼───┼───────┼────────┼──────────┼────┼──────┤
│ 三 │林康春│100 年6 月17日│推由被告林文正在│白金項鍊1 條、翡翠墜│共同攜帶│被告林文正：│
│    │妙    │下午3 時19分許│現場樓下把風，被│子1 條、黑珍珠戒指1 │兇器毀損│處有期徒刑柒│
│    │      │              │告林德宗以現場尋│枚、藍寶石戒指1 枚、│門扇侵入│月。        │
│    │      │新北市新店區五│得非其所有客觀上│鑽石戒指3 枚、手錶2 │住宅竊盜│            │
│    │      │峰路38號2 樓  │足供兇器使用之螺│支、紅寶石戒指1 枚、│        │被告林德宗：│
│    │      │              │絲起子（未據扣案│黃金手鍊及項鍊共1 兩│        │處有期徒刑壹│
│    │      │              │）破壞該處2 樓門│、嫁妝及兒女滿月周歲│        │年貳月。    │
│    │      │              │鎖而毀壞門扇侵入│黃金近2 兩。        │        │            │
│    │      │              │該住處內，竊取林│                    │        │            │
│    │      │              │康春妙所有之右列│                    │        │            │
│    │      │              │物品，得手後，其│                    │        │            │
│    │      │              │2 人即行離去。  │                    │        │            │
├──┼───┼───────┼────────┼──────────┼────┼──────┤
│ 四 │江仲勇│100 年6 月24日│推由被告林文正在│勞力士手錶1 支（已尋│共同攜帶│被告林文正：│
│    │      │下午3 時許    │現場樓下把風，被│獲發還）、鑽戒1 只、│兇器毀損│處有期徒刑柒│
│    │      │              │告林德宗以現場尋│現金約65,000元、黃金│門扇侵入│月。        │
│    │      │臺北市文山區興│得非其所有客觀上│元寶1 個約2 兩、黃金│住宅竊盜│            │
│    │      │隆路4 段165 巷│足供兇器使用之螺│項鍊6 條約8 兩、黃金│        │被告林德宗：│
│    │      │53號3 樓      │絲起子（未據扣案│手鍊5 條約6 兩、黃金│        │處有期徒刑壹│
│    │      │              │）破壞該處3 樓門│戒指6 只約2 兩、彌月│        │年貳月。    │
│    │      │              │鎖而毀壞門扇侵入│金飾多件共約2 兩、電│        │            │
│    │      │              │該住處內，竊取江│腦背包1 個、小行李袋│        │            │
│    │      │              │仲勇所有之右列物│1 只以及CANON 廠牌數│        │            │
│    │      │              │品，得手後2 人即│位相機1 台（已尋獲發│        │            │
│    │      │              │行離去。        │還）等物。          │        │            │
└──┴───┴───────┴────────┴──────────┴────┴──────┘